# DONNA NIEUWLAND JUNIOR WEB DEVELOPER



### CONTACT



Donna Nieuwland



Oranjeboomstraat 236a 3071BL Rotterdam



0639041942



donnanieuwland@gmail.com

## PERSOONLIJKE EIGENSCHAPPEN

Analytisch vermogen

Ondernemend

Gestructureerd

Stressbestendig

Commercieel inzicht

Doorzettingsvermogen

Creatief denken

Enthousiast

Sociaal

Afgelopen september heb ik mijn huidige baan opgezegd om me volledig te richten op het omscholen naar webdeveloper. In de afgelopen maanden heb ik met veel plezier mijn webdevelopment-kennis enorm ontwikkeld. Het leuke aan web development vind ik dat je vanuit het niets iets creëert en dat het proces vaak een uitdagende puzzel is. Wanneer het dan is gelukt, geeft dat veel voldoening.

Mijn achtergrond ligt in de commercie en heb zo'n drie jaar ervaring in de sales. Door deze ervaring ben ik ervan overtuigd dat ik tijdens mijn werkzaamheden als web developer de wensen van de klant niet uit het oog zal verliezen.

#### WEB DEVELOPMENT CERTIFICATEN



februari 2022

Full Stack Web Developer - Bit Academy

HTML/CSS, Javascript, PHP, Command Line, PDO Database

## TECHNISCHE KENNIS



HTML, CSS



PHP, Javascript



MySQL, Bootstrap

## WERKERVARING

september 2020 – september 2021

#### Floormanager bron- en contactonderzoek - GGD Rotterdam Rijmond

Als Floormanager bron- en contactonderzoek ben ik werkzaam in het team Workload. Hier ben ik voornamelijk verantwoordelijk geweest dat al het werk rondom positieve cases tijdig werd opgepakt.

april 2018 – oktober 2019

#### **Account Director - Dynata**

In mijn functie als Account Director hield ik me bezig met het uitbouwen en onderhouden van de klantrelaties in mijn portfolio. Dynata is een grote internationale partij op het gebied van first-party dataverzameling. Mijn contactpersonen waren voornamelijk marktonderzoekers en ik hielp hen bij vergaren van de gewenste data. Op regelmatige basis hield ik klantafspraken om de relatie te verdiepen, de onderzoeken en problematiek van de klant beter te begrijpen.

augustus 2016 – maart 2018

#### **Recruitment Consultant - Computer Futures**

Als recruitment consultant bij Computer Futures hield ik me dagelijks bezig met het vergaren en onderhouden van een netwerk van klanten en IT professionals. Het doel was om een goede match te creëren tussen klant en kandidaat. Hierin zorgde ik het gehele werving en selectieproces van A tot Z, zoals het afstemmen van wensen en behoeftes van beide partijen, het begeleiden en evalueren van interview gesprekken en uitvoeren van de contractonderhandelingen.

#### **OPLEIDING**



2011-2016

Opleiding Commerciële Economie - Instituut voor Commercieel Management - Hogeschool Rotterdam

Hoofdvakken: marketing, bedrijfseconomie, marktonderzoek